臺灣彰化地方法院刑事判決　　　　　　　99年度易字第1140號
公　訴　人　臺灣彰化地方法院檢察署檢察官
被　　　告　洪州全
　　　　　　盧鵬馳
上列被告等因詐欺案件，經檢察官提起公訴（99年度偵字第3274
、4094、4179、4846、5173、6004、6005、6464、6680、6755、
7230、7352、7413、7414、7416、7447、7545、7546、7547、75
48、7549、7598、8426、8514、8515、8516、8638、8639、8968
、8969、9202、9203、9211、9321、9322、9329、9364號），被
告2 人於準備程序進行中就被訴事實均為有罪之陳述，本院合議
庭裁定由受命法官獨任進行簡式審判程序，判決如下：
    主  文
洪州全幫助犯詐欺取財罪，累犯，處有期徒刑伍月，如易科罰金
，以新臺幣壹仟元折算壹日。
盧鵬馳幫助犯詐欺取財罪，處有期徒刑肆月，如易科罰金，以新
臺幣壹仟元折算壹日。
    事  實  及  理  由
一、本件係經被告洪州全、盧鵬馳就被訴事實為有罪之陳述，而
    經本院合議庭裁定以簡式審判程序審理，則依刑事訴訟法第
    273 條之2 、同法第159 條第2 項之規定，不適用傳聞法則
    有關限制證據能力之相關規定；並得依同法第310 條之2之
    準用同法第454 條之規定製作略式判決書，僅需記載犯罪事
    實、證據名稱及應適用之法條，並得以簡略方式為之，合先
    敘明。
二、犯罪事實：
  (一)洪州全前因侵占、竊盜等案件，經臺灣臺中地方法院分別以
    97年度中簡字第1535號、98年度簡字第1210號各判處有期徒
    刑4 月確定，2 案合併定應執行刑為有期徒刑7 月，於民國
    99年2 月9 日縮刑期滿執行完畢。仍不知悔改，其預見將自
    己金融帳戶之存摺、提款卡及密碼提供予他人使用，足供他
    人作為詐欺取財犯罪之用，竟仍以縱若有人持以犯罪亦不違
    反其本意，而基於幫助他人詐欺取財之不確定故意，透過報
    紙廣告與姓名年籍不詳自稱姓張之成年男子，約定以每日新
    臺幣（下同）2,000 元之價格出租帳戶，嗣洪州全於99年3
    月25日辦理其所申辦之第一商業銀行（下稱第一銀行）北屯
    分行帳號00000000000 號帳戶遺失補發後，於翌日即同年3
    月26日13時許，在臺中市○○路與復興路德安百貨對面巷子
    內，將其身分證、健保卡影本、印章及上開第一銀行北屯分
    行帳戶之存摺、提款卡、密碼單，交付予該自稱姓張之成年
    男子，並獲得對方給付之現金2,000 元。嗣有林俊宏（林俊
    宏所涉詐欺取財犯行另行審結）輾轉以13,000元之價格，購
    買取得洪州全上開第一銀行北屯分行帳戶之存摺、提款卡及
    密碼後，即與巫薏涵、巫炳漢（巫薏涵、巫炳漢所涉詐欺取
    財犯行均另行審結）共同基於意圖為自己不法所有之犯意聯
    絡，分別為附表編號1.至所示之詐欺取財犯行。
  (二)盧鵬馳預見將自己金融帳戶之存摺、提款卡及密碼提供予他
    人使用，足供他人作為詐欺取財犯罪之用，竟仍以縱若有人
    持以犯罪亦不違反其本意，而基於幫助他人詐欺取財之不確
    定故意，與姓名年籍不詳自稱姓楊之成年男子約定以3,000
    元之代價出售帳戶，嗣盧鵬馳於99年5 月12日辦理其所申辦
    之玉山銀行東台南分行帳號0000000000000 號（金融卡號為
    000000 00000000 號）帳戶重新啟用後，即於同日在臺南市
    ○○區○○路上之統一超商，將其身分證、健保卡影本、印
    章及上開玉山銀行東台南分行帳戶之存摺、提款卡、密碼，
    交付予該自稱姓楊之成年男子，並當場取得現金3,000 元。
    嗣有林俊宏輾轉取得盧鵬馳上開玉山銀行東台南分行帳戶之
    存摺、提款卡及密碼後，與巫薏涵、巫炳漢共同基於意圖為
    自己不法所有之犯意聯絡，而為附表編號所示之詐欺取財
    犯行。
三、前項犯罪事實，有下列證據可資佐證：
  (一)被告洪州全於警詢、偵查及本院審理時之自白；被告盧鵬馳
    於本院審理時之自白。
  (二)證人即共同實施附表所示各次詐欺取財犯行之林俊宏、巫薏
    涵、巫炳漢於警詢、偵查中之供述。
  (三)第一銀行北屯分行函送之被告洪州全上開帳戶之開戶資料、
    交易明細（彰警刑偵一字09900 號卷(二)第25至40頁）；玉山
    銀行東台南分行函送之被告盧鵬馳上開帳戶開戶資料及交易
    明細（彰警刑偵一字00000000000 號卷第24至33頁）。
  (四)露天市集國際股份有限公司99年12月20日露安法字第233 號
    函文及附件及於100 年1 月6 日回覆之電子郵件及附件資料
    （本院卷(二)第10至46頁、第74至92頁）。
  (五)附表編號1.至所示之被害人，均受詐騙而將附表編號1.至
    所示之款項，匯入被告洪州全上開第一銀行北屯分行帳戶
    之事實，有下列證據可證：
    1.附表編號1.林東佑受詐騙部分：
      林東佑於警詢時之證言（彰警刑偵一字09900 號卷(一)第
        83至85頁）。
      國泰世華交易明細表影本－林東佑（彰警刑偵一字0990
        0 號卷(一)第86頁）。
      內政部警政署反詐騙諮詢專線紀錄表（下稱反詐騙諮詢
        專線紀錄表）－林東佑（彰警刑偵一字09900 號卷(一)第
        81至82頁）。
    2.附表編號2.王愛慧受詐騙部分：
      王愛慧於警詢時之證言（彰警刑偵一字09900 號卷(一)第
        89至91頁）。
      郵局自動櫃員機交易明細表影本、露天拍賣結帳明細網
        路列印畫面－王愛慧（彰警刑偵一字09900 號卷(一)第92
        至94頁）。
      反詐騙諮詢專線紀錄表－王愛慧（彰警刑偵一字09900
        號卷(一)第87至88頁）。
    3.附表編號3.胡秀玲受詐騙部分：
      胡秀玲於警詢時之證言（彰警刑偵一字09900 號卷(一)第
        98至99頁）。
      帳戶存摺影本－胡秀玲（彰警刑偵一字09900 號卷(一)第
        100 頁）。
      反詐騙諮詢專線紀錄表、臺北縣政府警察局新店分局江
        陵派出所陳報單－胡秀玲（彰警刑偵一字09900 號卷(一)
        第95至97頁）。
    4.附表編號4.蘇宏民受詐騙部分：
      蘇宏民於警詢時之證言（彰警刑偵一字09900 號卷(一)第
        103 至104 頁）。
      郵局存簿影本、玉山銀行轉帳通知－蘇宏民（彰警刑偵
        一字09900 號卷(一)第105 至106 頁）。
      反詐騙諮詢專線紀錄表－蘇宏民（彰警刑偵一字09900
        號卷(一)第101 至102 頁）。
    5.附表編號5.蔡霈蓁受詐騙部分：
      蔡霈蓁於警詢時之證言（彰警刑偵一字09900 號卷(一)第
        109 至112 頁）。
      反詐騙案件紀錄表－蔡霈蓁（彰警刑偵一字09900 號卷
        (一)第107 至108 頁）。
    6.附表編號6.盧柏安受詐騙部分：
      盧柏安於警詢時之證言（彰警刑偵一字09900 號卷(一)第
        115 至117 頁）。
      郵局轉帳明細表－盧柏安（彰警刑偵一字09900 號卷(一)
        第120 頁）。
      反詐騙案件紀錄表、桃園縣政府警察局楊梅分局楊梅派
        出所受理詐騙帳戶通報警示簡便格式表－盧柏安（彰警
        刑偵一字09900 號卷(一)第113 至114 頁、119 頁）。
    7.附表編號7.林慧君受詐騙部分：
      林慧君於警詢時之證言（彰警刑偵一字09900 號卷(一)第
        125 至126 頁）。
      存簿影本－林慧君（彰警刑偵一字09900 號卷(一)第127
        頁）。
      反詐騙諮詢專線紀錄表－林慧君（彰警刑偵一字09900
        號卷(一)第123 至124 頁）。
    8.附表編號8.郭玉婷受詐騙部分：
      郭玉婷於警詢時之證言（彰警刑偵一字09900 號卷(一)第
        131 至132 頁）。
      永豐銀行交易明細表－郭玉婷（彰警刑偵一字09900 號
        卷(一)第133 頁）。
      反詐騙案件紀錄表、臺北縣政府警察局新莊分局新莊派
        出所陳報單－郭玉婷（彰警刑偵一字09900 號卷(一)第
        128 至130 頁）。
    9.附表編號9.廖得志受詐騙部分：
      廖得志於警詢時之證言（彰警刑偵一字09900 號卷(一)第
        137 至138 頁）。
      國泰世華交易明細表－廖得志（彰警刑偵一字09900 號
        卷(一)第139 頁）。
      反詐騙案件紀錄表、桃園縣政府警察局桃園分局埔子派
        出所陳報單－廖得志（彰警刑偵一字09 900號卷(一)第
        134 至136 頁）。
    10.附表編號10.宋依頻受詐騙部分：
      宋依頻於警詢時之證言（彰警刑偵一字09900 號卷(一)第
        142 至143 頁）。
      郵局存簿影本、露天拍賣結帳明細網路列印畫面－宋依
        頻（彰警刑偵一字09900 號卷(一)第144 至145 頁）。
      反詐騙案件紀錄表－宋依頻（彰警刑偵一字09900號卷
        (一)第140至141頁）。
    11.附表編號11.陳縵綾受詐騙部分：
      陳縵綾於警詢時之證言（彰警刑偵一字09900 號卷(一)第
        148 至149 頁）。
      郵局自動櫃員機交易明細表－陳縵綾（彰警刑偵一字09
        900 號卷(一)第150 頁）。
      反詐騙案件紀錄表－陳縵綾（彰警刑偵一字09900號卷
        (一)第146至147頁）。
    12.附表編號12.鄭淑鈴受詐騙部分：
      鄭淑鈴於警詢時之證言（彰警刑偵一字09900 號卷(二)第
        118 至119 頁）。
      郵局存簿影本－鄭淑鈴（彰警刑偵一字09900 號卷(二)第
        120 頁）。
      反詐騙諮詢專線紀錄表、臺南縣警察局歸仁分局太廟派
        出所陳報單－鄭淑鈴（彰警刑偵一字09900 號卷(二)第
        115 至117 頁）。
    13.附表編號13.張蕙玲受詐騙部分：
      張蕙玲於警詢時之證言（彰警刑偵一字09900 號卷(一)第
        159 至161 頁）。
      中國信託交易明細表－張蕙玲（彰警刑偵一字09900 號
        卷(一)第162 頁）。
      反詐騙諮詢專線紀錄表、臺南市警察局第一分局德高派
        出所陳報單－張蕙玲（彰警刑偵一字09900 號卷(一)第
        156 至158 頁）。
    14.附表編號14.曾媛受詐騙部分：
      曾媛於警詢時之證言（彰警刑偵一字09900 號卷(一)第
        165 至166 頁）。
      反詐騙案件紀錄表、金融機構聯防機制通報單－曾媛
        （彰警刑偵一字09900 號卷(一)第163 至164 、167 頁）
    15.附表編號15.施懿容受詐騙部分：
      施懿容於警詢時之證言（彰警刑偵一字09900 號卷(一)第
        171 至172 頁）。
      郵局自動櫃員機交易明細表－施懿容（彰警刑偵一字
        09900 號卷(一)第173 頁）。
      反詐騙諮詢專線紀錄表、彰化縣警察局田中分局內安派
        出所陳報單－施懿容（彰警刑偵一字09900 號卷(一)第
        168 至170 頁）
    16.附表編號16.莊智惠受詐騙部分：
      莊智惠於警詢時之證言（彰警刑偵一字09900 號卷(一)第
        176 至178 頁）。
      郵局自動櫃員機交易明細表－莊智惠（彰警刑偵一字09
        900 號卷(一)第179 頁）。
      反詐騙諮詢專線紀錄表－莊智惠（彰警刑偵一字09900
        號卷(一)第174 至175 頁）。
    17.附表編號17.陳碧如受詐騙部分：
      陳碧如於警詢時之證言（彰警刑偵一字09900 號卷(一)第
        181 至182 頁）。
      反詐騙案件紀錄表、臺中縣警察局豐原分局頂街派出所
        受理詐騙帳戶通報警示簡便格式表－陳碧如（彰警刑偵
        一字09900 號卷(一)第180 、183 頁）。
    18.附表編號18.紀淑英受詐騙部分：
      紀淑英於警詢時之證言（彰警刑偵一字09900 號卷(一)第
        187 至188 頁）。
      露天拍賣結帳明細網路列印畫面－紀淑英（彰警刑偵一
        字09900 號卷(一)第189 至191 頁）。
      反詐騙諮詢專線紀錄表、嘉義市政府警察局第一分局長
        榮派出所陳報單－紀淑英（彰警刑偵一字09900 號卷(一)
        第184 至186 頁）。
    19.附表編號19.游少瑋受詐騙部分：
      游少瑋於警詢時之證言（彰警刑偵一字09900 號卷(二)第
        160 至161 頁）。
      存摺內頁影本－游少瑋（彰警刑偵一字09900 號卷(二)第
        162 頁）。
      反詐騙諮詢專線紀錄表、臺北縣政府警察局土城分局清
        水派出所陳報單－游少瑋（彰警刑偵一字09900 號卷(二)
        第157 至159 頁）。
    20.附表編號20.林哲祺受詐騙部分：
      林哲祺於警詢時之證言（彰警刑偵一字09900 號卷(一)第
        199 至200 頁）。
      存摺內頁影本、賣家郵寄帳戶資料畫面、國泰世華銀行
        轉帳成功通知畫面－林哲祺（彰警刑偵一字09900 號卷
        (一)第201 至203 頁）。
      反詐騙案件紀錄表－林哲祺（彰警刑偵一字09900號卷
        (一)第197 至198 頁）。
    附表編號廖媺玉受詐騙部分：
      廖媺玉於警詢時之證言（彰警刑偵一字09900 號卷(一)第
        207 至208 頁）。
      郵局存摺內頁影本－廖媺玉（彰警刑偵一字09900 號卷
        (一)第209 至210 頁）。
      反詐騙諮詢專線紀錄表、臺中市警察局第六分局何安派
        出所陳報單－廖媺玉（彰警刑偵一字09900 號卷(一)第
        204 至206 頁）。
    附表編號吳佩銀受詐騙部分：
      吳佩銀於警詢時之證言（彰警刑偵一字09900 號卷(一)第
        213 至215 頁）。
      台幣活期性存款明細－吳佩銀（彰警刑偵一字09900 號
        卷(一)第216 頁）。
      反詐騙諮詢專線紀錄表－吳佩銀（彰警刑偵一字09900
        號卷(一)第211 至212 頁）。
    附表編號陳秋雄受詐騙部分：
      陳秋雄於警詢時之證言（彰警刑偵一字09900 號卷(一)第
        219 至220 頁）。
      臺灣土地銀行台幣活期性存款轉帳畫面－陳秋雄（彰警
        刑偵一字09900 號卷(一)第221 頁）。
      反詐騙諮詢專線紀錄表－陳秋雄（彰警刑偵一字09900
        號卷(一)第217 至218 頁）。
    附表編號李照寧受詐騙部分：
      李照寧於警詢時之證言（彰警刑偵一字09900 號卷(一)第
        225 至226 頁）。
      轉帳明細－李照寧（彰警刑偵一字09900 號卷(一)第227
        頁）。
      反詐騙案件紀錄表、新竹市警察局第一分局湳雅派出所
        陳報單－李照寧（彰警刑偵一字09900 號卷(一)第222 至
        224 頁）。
    附表編號陳菁如受詐騙部分：
      陳菁如於警詢時之證言警詢筆錄（彰警刑偵一字09900
        號卷(一)第231 至232 頁）。
      中國信託轉帳通知畫面－陳菁如（彰警刑偵一字09900
        號卷(一)第233 頁）。
      反詐騙諮詢專線紀錄表、臺中市警察局第一分局公益派
        出所陳報單－陳菁如（彰警刑偵一字09900 號卷(一)第
        228 至230 頁）。
    附表編號邱楷茹受詐騙部分：
      邱楷茹於警詢時之證言（彰警刑偵一字09900 號卷(一)第
        235 至236 頁）。
      郵局自動櫃員機交易明細表－邱楷茹（彰警刑偵一字09
        900 號卷(一)第237 頁）。
      反詐騙案件紀錄表－邱楷茹（彰警刑偵一字09900 號卷
        (一)第234 頁）。
  (六)附表編號所示之被害人施珮菁受詐騙，而將附表編號所
    示之款項，匯入被告盧鵬馳上開玉山銀行東台南分行帳戶內
    之事實，亦經證人施珮菁分別於警詢、偵查中證述明確（彰
    警刑偵00000000000第40至41頁、彰檢99偵9321號卷第45至
    46頁）。
  (七)又金融帳戶可供款項之存匯、提領，一般人均可輕易申請，
    一般作為正常使用之帳戶，並無使用他人帳戶之必要，苟不
    以自己名義申請開戶，反向他人租借或購買金融機構帳戶，
    應能懷疑使用者欲以之作為財產犯罪使用，以掩護不法行為
    所得，本件被告洪州全、盧鵬馳均受有基本教育，於交付帳
    戶時均為成年人，顯有相當智識可預見提供帳戶足供他人作
    為詐欺取財不法犯罪之用，且該非法使用方法並不違背其本
    意，被告洪州全、盧鵬馳有幫助詐欺取財之不確定故意，堪
    以認定。
四、核被告洪州全、盧鵬馳所為，均係犯刑法第30條第1 項、第
    339 條第1 項之幫助犯詐欺取財罪。被告洪州全以一提供帳
    戶存摺、提款卡及密碼之行為，侵害附表編號1.至所示被
    害人之個人法益，係一行為觸犯數罪名，為想像競合犯，應
    依刑法第55條之規定從一重處斷。被告洪州全、盧鵬馳幫助
    詐騙集團成員犯前開罪名，為幫助犯，依刑法第30條第2 項
    之規定，按正犯之刑減輕之。被告洪州全有如犯罪事實欄(一)
    所載之前案科刑及執行紀錄，有卷附臺灣高等法院被告前案
    紀錄表可按，其受有期徒刑之執行完畢，5 年以內故意再犯
    有期徒刑以上之罪，為累犯，應依刑法第47條第1 項之規定
    ，加重其刑，並先加後減之。再按幫助犯係從犯，係從屬於
    正犯而成立，刑法第28條之共同正犯，係指2 人以上共同實
    行犯罪之行為者而言，幫助他人犯罪，並非實施正犯，在事
    實上雖有2 人以上共同幫助犯罪，要亦各負幫助罪責，而無
    適用該條之餘地，刑法上既無「共同幫助」之情，當亦無「
    幫助共同」可言（最高法院95年度臺上字第6767號判決意旨
    參照），本件被告洪州全、盧鵬馳所幫助之林俊宏、巫薏涵
    、巫炳漢相互間，就附表所示之詐欺取財犯行，縱有犯意聯
    絡及行為分擔，而屬共同正犯，然論罪科刑時，亦僅論以幫
    助詐欺取財即可，無須論以「幫助共同」詐欺取財之必要；
    另被告盧鵬馳交付帳戶之時間為其重新補發存摺之當日，由
    卷附玉山銀行東台南分行所函送之被告盧鵬馳上開帳戶資料
    可知，其辦理帳戶重新啟用之日期為99年5 月12日，堪認被
    告盧鵬馳係於99年5 月12日將其玉山銀行東台南分行帳戶之
    存摺、提款卡及密碼交付予該自稱姓楊之成年男子，起訴書
    記載被告盧鵬馳交付之時間為99年3 月至5 月間某日下午，
    容有未洽，均附此敘明。爰審酌被告洪州全、盧鵬馳提供其
    帳戶存摺、提款卡及密碼，使他人得以利用作為詐騙之工具
    ，致使犯罪難以查緝，等同助長犯罪，對於社會治安及金融
    秩序之危害不輕，並使附表所示之被害人受有損害，及其犯
    罪所造成之損害、教育程度等一切情狀，認公訴檢察官對被
    告洪州全、盧鵬馳分別具體求處有期徒刑6 月、5 月（本院
    卷(二)第131 頁），略嫌過重，爰分別量處如主文所示之刑，
    並均諭知易科罰金之折算標準。
五、據上論斷，應依刑事訴訟法第273 條之1 第1 項、第299 條
    第1 項前段、第310 條之2 、第454 條第1 項，刑法第30條
    第1 項前段、第2 項、第339 條第1 項、第55條、第47條第
    1 項、第41條第1 項前段，刑法施行法第1 條之1 第1 項、
    第2 項前段，判決如主文。
本案經檢察官詹喬偉到庭執行職務。
中    華    民    國   100    年    1     月    25    日
                  刑事第八庭          法  官  王素珍
以上正本證明與原本無異。
如不服本判決應於收受判決後10日內向本院提出上訴書狀，並應
敘述具體理由；其未敘述上訴理由者，應於上訴期間屆滿後20日
內向本院補提理由書（均須按他造當事人之人數附繕本）「切勿
逕送上級法院」。
告訴人或被害人對於判決如有不服具備理由請求檢察官上訴者，
其上訴期間之計算係以檢察官收受判決正本之日期為準。
中    華    民    國   100    年    1     月    25    日
                                      書記官  陳秀香
附錄本案論罪科刑法條：
中華民國刑法第339條
意圖為自己或第三人不法之所有，以詐術使人將本人或第三人之
物交付者，處 5 年以下有期徒刑、拘役或科或併科 1 千元以下
罰金。
以前項方法得財產上不法之利益或使第三人得之者，亦同。
前二項之未遂犯罰之。
附表：
┌─┬───┬──────────────────┬───────────┐
│編│被害人│        詐騙時間及詐騙方式          │被害人匯款之時間及金額│
│號│      │                                    │                      │
├─┼───┼──────────────────┼───────────┤
│1.│林東佑│林俊宏於99年3 月30日，透過網路以帳號│99年3 月31日14時10分匯│
│  │      │「den789123 」登入露天拍賣網站，佯張│款3,670 元。          │
│  │      │貼販賣NOKIA 2505手機之訊息，致不知情│                      │
│  │      │之林東佑見此拍賣訊息，誤以為真陷於錯│                      │
│  │      │誤，而以3,600 元（運費70元）之價格下│                      │
│  │      │標，得標後，復依指示將款項匯入洪洲全│                      │
│  │      │第一銀行北屯分行帳戶內，但匯款後始終│                      │
│  │      │未收到其所購買之商品。              │                      │
├─┼───┼──────────────────┼───────────┤
│2.│王愛慧│林俊宏於99年3 月30日，透過網路以帳號│99年3 月31日18時22分匯│
│  │      │「ijntfcqaz 」登入露天拍賣網站，佯張│款3,240 元。          │
│  │      │貼販賣桂格成長三益菌奶粉之訊息，致不│                      │
│  │      │知情之王愛慧見此拍賣訊息，誤以為真陷│                      │
│  │      │於錯誤而下標，得標後，復依指示將款項│                      │
│  │      │匯入洪洲全第一銀行北屯分行之帳戶內，│                      │
│  │      │但匯款後始終未收到其所購買之商品。  │                      │
│  │      │                                    │                      │
├─┼───┼──────────────────┼───────────┤
│3.│胡秀玲│林俊宏於3 月底4 月初某日，透過網路以│99年4 月2 日10時27分匯│
│  │      │帳號「ijntfcqaz 」登入露天拍賣網站，│款7,650 元。          │
│  │      │佯張貼販賣奶粉之訊息，致不知情之胡秀│                      │
│  │      │玲於99年4 月2 日10時7 分許，上網時見│                      │
│  │      │此拍賣訊息，誤以為真陷於錯誤而下標，│                      │
│  │      │復依指示將款項匯入洪州全第一銀行北屯│                      │
│  │      │分行之帳戶內，但匯款後始終未收到其所│                      │
│  │      │購買之商品。                        │                      │
├─┼───┼──────────────────┼───────────┤
│4.│蘇宏民│林俊宏於99年4 月2 日，透過網路以帳號│99年4 月2 日13時45分匯│
│  │      │「0000000000」登入露天拍賣網站，佯張│款5,700 元。          │
│  │      │貼販賣台糖蠔蜆錠之訊息，致不知情之蘇│                      │
│  │      │宏民於99年4 月2 日13時許，上網時見此│                      │
│  │      │拍賣訊息，誤以為真陷於錯誤而下標，得│                      │
│  │      │標後，復依指示將款項匯入洪州全第一銀│                      │
│  │      │行北屯分行之帳戶內，但匯款後始終未收│                      │
│  │      │到其所購買之商品。                  │                      │
├─┼───┼──────────────────┼───────────┤
│5.│蔡霈蓁│林俊宏於99年3 月30日，透過網路以帳號│99年4 月2 日15時許匯款│
│  │      │「ijntfcqaz 」登入露天拍賣網站，佯張│6,255 元；同年4 月3 日│
│  │      │貼販賣嬰兒奶粉之訊息，致不知情之蔡霈│16時許匯款3,816 元。  │
│  │      │蓁於同年4 月1 日上網見此拍賣訊息，誤│                      │
│  │      │以為真陷於錯誤而下標，得標後，復依指│                      │
│  │      │示將款項匯入洪洲全第一銀行北屯分行之│                      │
│  │      │帳戶內，但匯款後始終未收到其所購買之│                      │
│  │      │商品。                              │                      │
├─┼───┼──────────────────┼───────────┤
│6.│盧柏安│林俊宏於99年3 月30日，透過網路以帳號│99年4 月3 日11時35分匯│
│  │      │「den789123 」登入露天拍賣網站，佯張│款11,550元。          │
│  │      │貼販賣SonyEricssonT700及NOKIA 5530手│                      │
│  │      │機之訊息，致不知情之盧柏安於99年4 月│                      │
│  │      │3 日上網見此拍賣訊息，誤以為真陷於錯│                      │
│  │      │誤而下標，得標後，復依指示將款項匯入│                      │
│  │      │洪州全第一銀行北屯分行之帳戶內，但匯│                      │
│  │      │款後始終未收到其所購買之商品。      │                      │
├─┼───┼──────────────────┼───────────┤
│7.│林慧君│林俊宏於99年3 月30日，透過網路以帳號│99年4 月3 日23時許匯款│
│  │      │「ijntfcqaz 」登入露天拍賣網站，佯張│3,870 元。            │
│  │      │貼販賣金可貝可3 號奶粉之訊息，致不知│                      │
│  │      │情之林慧君於99年4 月3 日22時23分許，│                      │
│  │      │上網見此拍賣訊息，誤以為真陷於錯誤而│                      │
│  │      │下標，得標後，復依指示將款項匯入洪州│                      │
│  │      │全第一銀行北屯分行之帳戶內，但匯款後│                      │
│  │      │始終未收到其所購買之商品。          │                      │
├─┼───┼──────────────────┼───────────┤
│8.│郭玉婷│林俊宏於99年4 月2 日，透過網路以帳號│99年4 月4 日13時9 分匯│
│  │      │「ijntfcqaz 」登入露天拍賣網站，佯張│款9,223 元。          │
│  │      │貼販賣卡洛塔妮奶粉之訊息，致不知情之│                      │
│  │      │郭玉婷於99年4 月4 日，上網見此拍賣訊│                      │
│  │      │息，誤以為真陷於錯誤而下標，得標後，│                      │
│  │      │復依指示將款項匯入洪州全第一銀行北屯│                      │
│  │      │分行之帳戶內，但匯款後始終未收到其所│                      │
│  │      │購買之商品。                        │                      │
├─┼───┼──────────────────┼───────────┤
│9.│廖得志│林俊宏於99年3 月30日，透過網路以帳號│99年4 月5 日11時35分匯│
│  │      │「ijntfcqaz 」登入露天拍賣網站，佯張│款7,073 元。          │
│  │      │貼販賣亞培普寧腎普寧勝之訊息，致不知│                      │
│  │      │情之廖得志上網時見此拍賣訊息，誤以為│                      │
│  │      │真陷於錯誤而下標，得標後，復依指示將│                      │
│  │      │款項匯入洪洲全第一銀行北屯分行之帳戶│                      │
│  │      │內，但匯款後始終未收到其所購買之商品│                      │
│  │      │。                                  │                      │
├─┼───┼──────────────────┼───────────┤
│10.│宋依頻│林俊宏於99年4 月1 日，透過網路以帳號│99年4 月5 日12時30分匯│
│  │      │「ijntfcqaz 」登入露天拍賣網站，佯張│款4,543 元。          │
│  │      │貼販賣貝比卡兒奶粉之訊息，致不知情之│                      │
│  │      │宋依頻於99年4 月5 日上網見此拍賣訊息│                      │
│  │      │，誤以為真陷於錯誤而下標，得標後，復│                      │
│  │      │依指示將款項匯入洪洲全第一銀行北屯分│                      │
│  │      │行之帳戶內，但匯款後始終未收到其所購│                      │
│  │      │買之商品。                          │                      │
├─┼───┼──────────────────┼───────────┤
│11.│陳縵綾│林俊宏於99年3 月30日，透過網路，以帳│99年4 月5 日15時40分匯│
│  │      │號「ijntfcqaz 」登入露天拍賣網站，佯│款3,443 元。          │
│  │      │張貼販賣亞培倍力素之訊息，致不知情之│                      │
│  │      │陳縵綾，於99年4 月4 日15時許，上網時│                      │
│  │      │見此拍賣訊息，誤以為真陷於錯誤而下標│                      │
│  │      │，得標後，復依指示將款項匯入洪洲全第│                      │
│  │      │一銀行北屯分行之帳戶內，但匯款後始終│                      │
│  │      │未收到其所購買之商品。              │                      │
├─┼───┼──────────────────┼───────────┤
│12.│鄭淑玲│林俊宏於3 月底4 月初某日，透過網路登│99年4 月5 日15時許匯款│
│  │      │入露天拍賣網站，佯張貼販賣奶粉之訊息│5,470 元。            │
│  │      │，致不知情之鄭淑玲，於99年4 月5 日上│                      │
│  │      │網見此拍賣訊息，誤以為真陷於錯誤而下│                      │
│  │      │標，得標後，復依指示將款項匯入洪洲全│                      │
│  │      │第一銀行北屯分行之帳戶內，但匯款後始│                      │
│  │      │終未收到其所購買之商品。            │                      │
├─┼───┼──────────────────┼───────────┤
│13.│張蕙玲│林俊宏於99年3 月30日，透過網路以帳號│99年4 月5 日16時21分匯│
│  │      │「ijntfcqaz 」登入露天拍賣網站，佯張│款10,928元。          │
│  │      │貼販賣亞培幼兒恩美力3 號奶粉之訊息，│                      │
│  │      │致不知情之張蕙玲，於99年4 月5 日0 時│                      │
│  │      │，上網時見此拍賣訊息，誤以為真陷於錯│                      │
│  │      │誤而下標，得標後，復依指示將款項匯入│                      │
│  │      │洪洲全第一銀行北屯分行之帳戶內，但匯│                      │
│  │      │款後始終未收到其所購買之商品。      │                      │
├─┼───┼──────────────────┼───────────┤
│14.│曾媛│林俊宏於3 月底4 月初某日，透過網路以│99年4 月5 日匯款5,490 │
│  │      │帳號「den789123 」登入露天拍賣網站，│元。                  │
│  │      │佯張貼販賣手機之訊息，致不知情之曾│                      │
│  │      │媛，於99年4 月5 日，上網見此拍賣訊息│                      │
│  │      │，誤以為真陷於錯誤而下標，得標後，復│                      │
│  │      │依指示將款項匯入洪洲全第一銀行北屯分│                      │
│  │      │行之帳戶內，但匯款後始終未收到其所購│                      │
│  │      │買之商品。                          │                      │
├─┼───┼──────────────────┼───────────┤
│15.│施懿容│林俊宏於99年3 月30日，透過網路以帳號│99年4 月5 日18時32分匯│
│  │      │「ijntfcqaz 」登入露天拍賣網站，佯張│款3,653 元。          │
│  │      │貼販賣桂格完繕營養素之訊息，致不知情│                      │
│  │      │之施懿容，於99年4 月5 日上網見此拍賣│                      │
│  │      │訊息，誤以為真陷於錯誤而下標，得標後│                      │
│  │      │，復依指示將款項匯入洪州全第一銀行北│                      │
│  │      │屯分行之帳戶內，但匯款後始終未收到其│                      │
│  │      │所購買之商品。                      │                      │
├─┼───┼──────────────────┼───────────┤
│16.│莊智惠│林俊宏於99年3 月30日，透過網路以帳號│99年4 月5 日19時12分匯│
│  │      │「ijntfcqaz 」登入露天拍賣網站，佯張│款6,043 元。          │
│  │      │貼販賣雀巢能恩3 號成長奶粉之訊息，致│                      │
│  │      │不知情之莊智惠，於99年4 月5 日上網時│                      │
│  │      │見此拍賣訊息，誤以為真陷於錯誤而下標│                      │
│  │      │，得標後，復依指示將款項匯入洪州全第│                      │
│  │      │一銀行北屯分行之帳戶內，但匯款後始終│                      │
│  │      │未收到其所購買之商品。              │                      │
├─┼───┼──────────────────┼───────────┤
│17.│陳碧如│林俊宏於99年3 月30日，透過網路以帳號│99年4 月5 日20時許匯款│
│  │      │「ijntfcqaz 」登入露天拍賣網站，佯張│5,460 元。            │
│  │      │貼販賣亞培小安素之訊息，致不知情之陳│                      │
│  │      │碧如，於99年4 月5 日19時許，在其住處│                      │
│  │      │上網時見此拍賣訊息，誤以為真陷於錯誤│                      │
│  │      │而下標，得標後，復依指示將款項匯入洪│                      │
│  │      │州全第一銀行北屯分行之帳戶內，但匯款│                      │
│  │      │後始終未收到其所購買之商品。        │                      │
├─┼───┼──────────────────┼───────────┤
│18.│紀淑英│林俊宏於99年4 月1 日，透過網路以帳號│99年4 月5 日21時31分匯│
│  │      │「okwerasd」登入露天拍賣網站，佯張貼│款2,180 元。          │
│  │      │販賣長江A969數位電視版hjg 之訊息，致│                      │
│  │      │不知情之紀淑英，於99年4 月3 日18 時 │                      │
│  │      │30分許，上網時見此拍賣訊息，誤以為真│                      │
│  │      │陷於錯誤而下標，得標後，復依指示將款│                      │
│  │      │項匯入洪洲全第一銀行北屯分行之帳戶內│                      │
│  │      │，但匯款後始終未收到其所購買之商品。│                      │
│  │      │                                    │                      │
├─┼───┼──────────────────┼───────────┤
│19.│游少瑋│林俊宏於99年3 月30日，透過網路以帳號│99年4 月5 日匯款1,870 │
│  │      │「den789123 」登入露天拍賣網站，佯張│元。                  │
│  │      │貼販賣NOKIA 2730手機之訊息，致不知情│                      │
│  │      │之游少瑋，於99年4 月初上網見此拍賣訊│                      │
│  │      │息，誤以為真陷於錯誤而下標，得標後，│                      │
│  │      │復依指示將款項匯入洪州全第一銀行北屯│                      │
│  │      │分行之帳戶內，但匯款後始終未收到其所│                      │
│  │      │購買之商品。                        │                      │
├─┼───┼──────────────────┼───────────┤
│20.│林哲祺│林俊宏於99年3 月30日，透過網路以帳號│99年4 月5 日23時49分匯│
│  │      │「ijntfcqaz 」登入露天拍賣網站，佯張│款2,750 元。          │
│  │      │貼販賣桂格藻精蛋白成長奶粉之訊息，致│                      │
│  │      │不知情之林哲祺，於99年4 月5 日23 時 │                      │
│  │      │30分許，上網時見此拍賣訊息，誤以為真│                      │
│  │      │陷於錯誤而下標，得標後，復依指示將款│                      │
│  │      │項匯入洪洲全第一銀行北屯分行之帳戶內│                      │
│  │      │，但匯款後始終未收到其所購買之商品。│                      │
│  │      │                                    │                      │
├─┼───┼──────────────────┼───────────┤
││廖媺玉│林俊宏於3 月底4 月初某日，透過網路登│99年4 月5 日23時54分匯│
│  │      │入露天拍賣網站，佯張貼販賣桂格奶粉之│款2,923 元。          │
│  │      │訊息，致不知情之廖媺玉於99年4 月5 日│                      │
│  │      │上網見此拍賣訊息，誤以為真陷於錯誤而│                      │
│  │      │下標，得標後，復依指示將款項匯入洪洲│                      │
│  │      │全第一銀行北屯分行之帳戶內，但匯款後│                      │
│  │      │始終未收到其所購買之商品。          │                      │
├─┼───┼──────────────────┼───────────┤
││吳佩銀│林俊宏於99年3 月30日，透過網路以帳號│99年4 月6 日6 時39分匯│
│  │      │「ijntfcqaz 」登入露天拍賣網站，佯張│款3,240 元。          │
│  │      │貼販賣奶粉之訊息，致不知情之吳佩銀，│                      │
│  │      │於99年4 月6 日18時30分許，上網時見此│                      │
│  │      │拍賣訊息，誤以為真陷於錯誤而下標，得│                      │
│  │      │標後，復依指示將款項匯入洪州全第一銀│                      │
│  │      │行北屯之帳戶內，但匯款後始終未收到其│                      │
│  │      │所購買之商品。                      │                      │
├─┼───┼──────────────────┼───────────┤
││陳秋雄│林俊宏於99年3 月30日，透過網路以帳號│99年4 月6 日9 時48分匯│
│  │      │「ijntfcqaz 」登入露天拍賣網站，佯張│款3,860 元。          │
│  │      │貼販賣奶粉之訊息，致不知情之陳秋雄，│                      │
│  │      │於99年4 月5 日9 時30分許，上網時見此│                      │
│  │      │拍賣訊息，誤以為真陷於錯誤而下標，得│                      │
│  │      │標後，復依指示將款項匯入洪州全第一銀│                      │
│  │      │行北屯分行之帳戶內，但匯款後始終未收│                      │
│  │      │到其所購買之商品。                  │                      │
├─┼───┼──────────────────┼───────────┤
││李照寧│林俊宏於99年4 月2 日，透過網路以帳號│99年4 月6 日10時11分匯│
│  │      │「den789123 」登入露天拍賣網站，佯張│款8,350 元。          │
│  │      │貼販賣SonyEricsson C510 手機之訊息，│                      │
│  │      │致不知情之李照寧，於99年4 月4 日、5 │                      │
│  │      │日，上網時見此拍賣訊息，誤以為真陷於│                      │
│  │      │錯誤而下標，得標後，復依指示將款項匯│                      │
│  │      │入洪洲全第一銀行北屯分行之帳戶內，但│                      │
│  │      │匯款後始終未收到其所購買之商品。    │                      │
│  │      │                                    │                      │
├─┼───┼──────────────────┼───────────┤
││陳菁如│林俊宏於99年3 月30日，透過網路以帳號│99年4 月6 日9 時許匯款│
│  │      │「ijntfcqaz 」登入露天拍賣網站，佯張│1,550 元。            │
│  │      │貼販賣米精之訊息，致不知情之陳菁如，│                      │
│  │      │於99年4 月6 日上網見此拍賣訊息，誤以│                      │
│  │      │為真陷於錯誤而下標，得標後，復依指示│                      │
│  │      │將款項匯入洪州全第一銀行北屯分行之帳│                      │
│  │      │戶內，但匯款後始終未收到其所購買之商│                      │
│  │      │品。                                │                      │
├─┼───┼──────────────────┼───────────┤
││邱楷茹│林俊宏於99年4 月4 日，透過網路以帳號│99年4 月6 日14時8 分匯│
│  │      │「ijntfcqaz 」登入露天拍賣網站，佯張│款5,623 元。          │
│  │      │貼販賣新安琪兒奶粉，致不知情之邱楷茹│                      │
│  │      │，於99年4 月5 日上網見此拍賣訊息，誤│                      │
│  │      │以為真陷於錯誤而下標，得標後，復依指│                      │
│  │      │示將款項匯入洪洲全第一銀行北屯分行之│                      │
│  │      │帳戶內，但匯款後始終未收到其所購買之│                      │
│  │      │商品。                              │                      │
├─┼───┼──────────────────┼───────────┤
││施佩菁│林俊宏於99年5 月19日，透過網路以帳號│99年5 月23日18時6 分匯│
│  │      │「louzsi」登入露天拍賣網站，佯張貼販│款2,170 元。          │
│  │      │賣NOKIA2730 手機，致不知情之施佩菁，│                      │
│  │      │於99年5 月23日，上網時見此拍賣訊息，│                      │
│  │      │誤以為真陷於錯誤而下標，得標後，復依│                      │
│  │      │指示將款項匯入盧鵬遲玉山銀行東臺南分│                      │
│  │      │行帳戶內，但匯款後始終未收到其所購買│                      │
│  │      │之商品。                            │                      │
└─┴───┴──────────────────┴───────────┘